【裁判字號】    90,易,1265
【裁判日期】    900605
【裁判案由】    傷害等
【裁判全文】
臺灣高雄地方法院刑事判決                          九十年度易字第一二六五號
    公  訴  人  臺灣高雄地方法院檢察署檢察官
    被      告  丙○○
    被      告  乙○○
    被      告  甲○○
右列被告因傷害等案件，經檢察官提起公訴（八十九年度偵字第一四二七九號），本
院判決如左：
    主  文
乙○○、甲○○共同傷害人之身體，處罰金壹仟伍佰元，如易服勞役，以佰元折算
壹日。
丙○○被訴毀損部分公訴不受理。
    事  實
一、乙○○與甲○○係兄弟，於八十八年十二月五日下午四時許，乙○○及甲○○因
    見乙○○所有坐落高雄市○○區○○路九巷四十二之二號房屋之窗戶玻璃二塊遭
    丙○○以丟擲石塊之方式加以毀壞，乃前往丙○○位於高雄市○○區○○里○○
    路九巷五十一號與丙○○理論，因雙方一言不合而生口角，乙○○及甲○○二人
    竟共同基於普通傷害之犯意聯絡，由乙○○環抱丙○○，甲○○則持於丙○○上
    開住處前院所拾得之木棍擊打丙○○，致丙○○受有左上腹擦傷七公分、左下腹
    擦傷五乘三公分、左手臂、雙手背、右足多處擦傷、左大拇指瘀腫之傷害。
二、案經丙○○訴由高雄市政府警察局楠梓分局移送臺灣高雄地方法院檢察署檢察官
    偵查起訴。
    理  由
壹、有罪部分：
一、訊據被告乙○○、甲○○固不否認曾於上開時地，因被告乙○○家中玻璃遭告訴
    人丙○○以石塊毀損之故，而至告訴人丙○○家中與丙○○理論，惟均矢口否認
    有何傷害犯行，被告乙○○辯稱：並未毆打丙○○，是丙○○拿鐵棒要打人，故
    與丙○○拉扯鐵棒，況且如依告訴人所指訴之傷害方式，告訴人應不僅受有如此
    之傷害，尚應有瘀傷、挫傷之傷害云云；被告甲○○則辯稱：當時因見到乙○○
    與丙○○在打架，所以去拉開他們（指被告乙○○及告訴人丙○○），並沒有出
    手，若伊亦有出手，告訴人所受之傷害亦應不僅於此云云；惟查，右開事實，業
    據告訴人丙○○於警、偵訊及本院庭訊時指訴明確，而告訴人丙○○因被告二人
    共同傷害行為，而受有上開傷害，亦有告訴人丙○○所提出健仁醫院之診斷證明
    書在卷可稽，經核告訴人指訴被告二人共同傷害之方式及部位，與右開診斷證明
    書所載告訴人所受傷之部位大致相符，足見告訴人丙○○之指訴應非虛罔而可採
    信；況被告乙○○與甲○○於檢察官偵訊時，均對告訴人丙○○所為之指訴不加
    否認，被告乙○○更明白坦認確有與告訴人丙○○互毆之事實（見偵查卷第十頁
    背面）；綜上所述，被告乙○○及甲○○上開辯詞自均不可採信，被告二人傷害
    犯行事證明確、犯行均足堪認定。
二、核被告乙○○、甲○○二人所為，係犯刑法第二百七十七條第一項之普通傷害罪
    。被告乙○○、甲○○二人對上開犯行，有犯意聯絡及行為分擔，皆為共同正犯
    。審酌被告二人雖於犯罪後否認犯行，然被告二人係因被告乙○○家中玻璃無故
    遭告訴人丙○○以石塊毀損，而告訴人丙○○亦不否認曾毀損被告乙○○家中之
    玻璃乙節，在前往與告訴人丙○○理論之際，因口角之故，一時激憤方犯本件犯
    行，動機非惡，復衡告訴人所受上開傷害，亦均僅為擦傷及瘀腫，傷勢非重等一
    切情狀，分別量處如主文所示之罰金，併均諭知易服勞役之折算標準，以示懲儆
    。
貳、不受理部分：
一、公訴意旨略以：被告丙○○因懷疑告訴人乙○○傷害其飼養狗隻，竟於民國八十
    八年十二月五日凌晨四時許（起訴書誤繕為為八十九年十二月五日下午四時許）
    ，持石頭毀壞告訴人乙○○所有坐落高雄市○○區○○路九巷四十二之二號房屋
    窗戶玻璃二塊，足以生損害於告訴人乙○○。因認被告丙○○涉犯刑法第三百五
    十四條之毀損罪嫌等語。
二、按告訴乃論之罪，其告訴應自得為告訴之人知悉犯人之時起，於六個月內為之；
    又告訴或請求乃論之罪，未經告訴、請求或其告訴、請求經撤回或已逾告訴期間
    者，法院應諭知不受理判決。刑事訴訟法第二百三十七條第一項、第三百零三條
    第三款分別定有明文。
三、本件被告丙○○因毀損案件，經檢察官提起公訴，認被告係犯刑法第三百五十四
    條之毀損罪，而依同法第三百五十七條之規定，該罪係告訴乃論之罪，復依前開
    刑事訴訟法第二百三十七條第一項之規定，得為告訴之人即乙○○應於知悉犯人
    即被告丙○○之時起，於六個月內提出告訴；本件案發時間係於八十八年十二月
    五日凌晨四時許，而告訴人乙○○亦於同日即知悉犯人即係被告丙○○，故方於
    同日下午四時許前往與丙○○理論，此為告訴人乙○○所不否認，然告訴人乙○○卻遲至八十九年六月十三日，始向偵查犯罪之警察機關提出被告丙○○涉犯毀
    損罪之告訴（見本院九十年五月二十九日審判筆錄及乙○○八十九年六月十三日
    警訊筆錄），已逾六個月之告訴期間，揆諸前揭刑事訴訟法第三百零三條第三款
    之規定，自應諭知不受理判決。
四、至臺灣高雄地方法院檢察署於九十年四月二十五日以雄檢茂稱八九偵一四二七九
    第二五二一一號函所檢送告訴人乙○○告訴被告丙○○傷害案再議狀部分，因本
    件被告丙○○被訴毀損案件應為不受理判決之諭知，已如前述，本院自無由一併
    審理，爰檢還相關卷證予檢察官另為適法之處理，併此敘明。
據上論斷，應依刑事訴訟法第二百九十九條第一項前段、第三百零三條第三款，刑法
第二十八條、第二百七十七條第一項、第四十二條第二項，罰金罰鍰提高標準條例第
一條前段、第二條，判決如主文。
本案經檢察官陳宗吟到庭執行職務。
中      華      民      國      九十      年      六      月    五      日
                        臺灣高雄地方法院刑事第六庭
                                      法  官    李怡諄
右正本證明與原本無異。
如不服本判決，應於判決送達後十日內，向本院提出上訴狀。
                                       書記官    林慧君
中    華    民    國      九十      年      六      月      五      日
附錄本件論罪條文：
中華民國刑法第二百七十七條
(普通傷害罪)
傷害人之身體或健康者，處三年以下有期徒刑、拘役或一千元以下罰金。
犯前項之罪因而致人於死者，處無期徒刑或七年以上有期徒刑；致重傷者
，處三年以上十年以下有期徒刑。


司法院資訊處製作；財團法人民間司法改革基金會備份。
